【裁判字號】    89,訴,2786
【裁判日期】    891213
【裁判案由】    搶奪
【裁判全文】
臺灣臺中地方法院刑事判決                        八十九年度訴字第二七八六號
    公  訴  人  臺灣臺中地方法院檢察署檢察官
    被      告  丁○○
                丙○○
右列被告因搶奪案件，經檢察官提起公訴（八十九年度偵字第一六一七二號），本院
判決如左：
    主  文
丁○○共同連續意圖為自己不法之所有，而搶奪他人之動產，累犯，處有期徒刑貳年
貳月。
丙○○共同連續意圖為自己不法之所有，而搶奪他人之動產，處有期徒刑壹年捌月。
    事  實
一、丁○○曾於民國（下同）八十五年間，因犯竊盜罪及違反麻醉藥品管理條例案件
    ，分經本院判處有期徒刑一年六月及四月確定，經定其應執行之刑為有期徒刑一
    年八月確定，送監執行後，於八十七年一月十一日假釋期滿執行完畢，猶不知悔
    改，復夥同丙○○，共同基於意圖為自己不法所有之犯意聯絡，於八十九年九月
    三十日二十二時左右，在台中縣豐原市○○里○○街一六０號（豐原菜市場）前
    ，見戊○○所有之車號ＰＤ─七三三六號自用小貨車，其汽車鑰匙仍插在電門，
    即由丙○○在旁把風，而由丁○○開啟該自用小貨車之車門，駕駛該自用小貨車
    離去而下手竊取之，得手後隨即共同前往台中縣神岡鄉○○村○○路七九巷一九
    號丙○○住處附近，將上開所竊得之自用小貨車內戊○○所有如附表所示之物品
    ，搬至丙○○持有之車牌號碼ＰＤ─三八五六號自用小客車內藏放，嗣其二人即
    共同意圖為自己不法所有，並基於概括之犯意聯絡，於八十九年十月一日零時左
    右，由丁○○駕駛上開竊得之自用小貨車，搭載丙○○，先於同年月日凌晨零時
    左右，在台中縣東勢鎮○○里○○路民安三三之二八號前，乘乙○○騎乘後載劉
    官致、劉棋緯二子之車牌號碼ＫＣＲ─六一五號機車在前行駛不及防備之際，由
    丁○○駕車接近乙○○所騎之上開機車，並由丙○○出手，搶奪乙○○掛於肩上
    之皮包，惟因丙○○將該皮包之背帶扯斷，僅搶得該皮包之背帶而未得逞，然卻
    致乙○○因而人車倒地，受有左手左腳傷，劉棋緯頭部及左腳擦傷之傷害（傷害
    部分未據告訴），二人見狀隨即逃逸，嗣於同日凌晨零時十分左右，行經台中縣
    東勢鎮○○街福隆里停車場前，以相同手法，由丁○○駕車接近，再由丙○○出
    手行搶之方式，下手搶奪騎乘車牌號碼ＩＷＰ─九二八號機車不及防備之甲○○○掛於肩上之皮包一只（內有易利信牌行動電話機一具、現金新台幣五百元、中
    華電信電話卡一張），得手後隨即逃逸（並由丙○○持搶得之現金新台幣二百元
    前去台中縣東勢鎮○○路三三二號東錡加油站加油），甲○○○因而人車倒地，
    受有多處嚴重擦傷（傷害部分未據告訴），後經甲○○○向警方報案，經警先於
    同日一時二十分左右，在台中縣東勢鎮○○里○○路與正二街口，查獲丁○○，
    嗣再尋線於同日凌晨三時左右，在台中縣神岡鄉○○村○○路七九巷一九號查獲
    丙○○。
二、案經台中縣警察局東勢分局報由臺灣臺中地方法院檢察署檢察官偵查起訴。
    理  由
一、右揭事實業據被告丁○○、丙○○於警訊、偵查及本院審理時均坦承不諱，核與
    被害人戊○○、乙○○、甲○○○於警訊中所指被害之情節相符，此外，復有贓
    物認領保管單三份、收銀機統一發票一張、照片十三張、車籍作業系統─查詢認
    可資料一份、車輛竊盜、車牌失竊資料個別查詢報表─查詢車輛認可資料一份在
    卷可資佐證，足見被告丁○○、丙○○二人之前開自白，確與事實相符，被告二
    人之右開犯行，已足以證明。
二、核被告二人所為，均係犯刑法第三百二十條第一項之竊盜罪、同法第三百二十五
    條第三項、第一項之搶奪未遂罪、同法第三百二十五條第一項之搶奪罪。被告二
    人就上開所犯之罪間，各有犯意聯絡及行為分擔，均為共同正犯。其等二人先後
    二次之搶奪行為，時間緊接，所犯係犯罪構成要件相同之罪，顯係基於概括犯意
    反覆為之，為連續犯，應依刑法第五十六條之規定，論以一罪（搶奪既遂），並
    加重其刑。被告二人所犯上開竊盜罪與連續搶奪罪二罪間，有方法結果之牽連關
    係，應依刑法第五十五條之規定，從較重之連續搶奪罪論處。又被告丁○○曾於
    八十五年間，因犯竊盜罪及違反麻醉藥品管理條例案件，分經本院判處有期徒刑
    一年六月及四月確定，經定其應執行之刑為有期徒刑一年八月確定，送監執行後
    ，於八十七年一月十一日假釋期滿執行完畢等情，有臺灣高等法院被告全國前案
    錄表在卷可參，其於有期徒刑之執行完畢後，五年內再犯本件有期徒刑以上之罪
    ，為累犯，應依刑法第四十七條規定，加重其刑，並依法遞加之。爰審酌被告二
    人年輕力壯，竟不思正途，圖以搶奪他人財物得利，先竊取貨車再行搶，圖嫁禍
    他人，並增加追緝之困難，乘被害人騎車不及防備之際行搶，不顧被害人之安危
    ，手段卑劣，所生危害程度非輕及其等二人犯罪後坦承犯行等一切情狀，分別量
    處如主文第一項、第二項所示之刑。
據上論斷，應依刑事訴訟法第二百九十九條第一項前段，刑法第二十八條、第五十六
條、第三百二十條第一項、第三百二十五條第一項、第五十五條、第四十七條，罰金
罰鍰提高標準條例第一條前段，判決如主文。
中    華    民    國      八十九      年      十二      月     十三     日
                                        法  官    李  國  增
右正本證明與原本無異。
如不服本判決，應於送達後十日內向本院提出上訴狀（須附繕本），上訴於台灣高等
法院台中分院。
                                        書記官
中    華    民    國      八十九      年      十二      月     十三     日
附錄法條：
刑法第三百二十條第一項：
意圖為自己或第三人不法之所有，而竊取他人之動產者，為竊盜罪，處五年以下有期
徒刑、拘役或五百元以下罰金。
刑法第三百二十五條：
意圖為自己或第三人不法之所有，而搶奪他人之動產者，處六月以上五年以下有期徒
刑。
因而致人於死者，處無期徒刑或七年以上有期徒刑，致重傷者，處三年以上十年以下
有期徒刑。
第一項之未遂犯罰之。
┌───────────────────┐
│附  表                                │
├───┬──────┬────────┤
│編  號│名        稱│數            量│
├───┼──────┼────────┤
│  一  │洗髮精      │五十七瓶        │
├───┼──────┼────────┤
│  二  │護髮油      │二十三瓶        │
├───┼──────┼────────┤
│  三  │髮  雕      │十瓶            │
├───┼──────┼────────┤
│  四  │燙髮器具    │八組            │
├───┼──────┼────────┤
│  五  │吹風機      │二支            │
├───┼──────┼────────┤
│  六  │染髮用具    │四十瓶          │
├───┼──────┼────────┤
│  七  │潤  絲      │六瓶            │
└───┴──────┴────────┘


司法院資訊處製作；財團法人民間司法改革基金會備份。
